# 净资产出资

提问人：zoujiecpa 时间：2010-10-09 20:30:36
A公司注册资本 100 万元，现在原股东用一块业务（符合业务的定义）增资扩股到A公司，增资扩股后A公司注册资本 3100 万元。 与这块业务相关的净资产的帐面价值 3000 万元，按成本法的评估值是： 3500 万元，按收益现值法的评估值是： 5000 万元 。请教陈老师： A公司对这业务是按帐面价值入帐？还是按评估值入帐？如果按评估值入帐是取成本法的评估值，还是收益现值法的评估值或者其它呢？非常感谢！！！！

回答人：chenyiwei
回复 楼主 zoujiecpa 的帖子首先，A公司是否执行新企业会计准则？ 如果是，则关注是否构成同一控制下的业务合并。如果是，则按照同一控制下合并的原则处理，接受的业务相关资产和负债按原账面价值计量。